【裁判字號】    89,上易,1491
【裁判日期】    890524
【裁判案由】    賭博
【裁判全文】
臺灣高等法院刑事判決                  八十九年度上易字第一四九一號
    上  訴  人  臺灣新竹地方法院檢察署檢察官
    被      告  甲○○
右上訴人，因被告賭博案件，不服臺灣新竹地方法院，八十九年度易字第一五六號，
中華民國八十九年二月二十五日第一審判決（起訴案號：臺灣新竹地方法院檢察署八
十八年度偵字第七二二一號）提起上訴，本院判決如左：
    主      文
上訴駁回。
    理      由
一、公訴意旨略以：被告甲○○意圖營利且基於概括之犯意，自民國八十六年十二月
    起至八十八年十月一日止，連續在其位於新竹市○○路六六八之一號四樓之住處
    ，提供六合彩賭博（俗稱『二星』、『三星』），供不特定多數人以簽選號碼方
    式賭博財物，賭法為自零一至四七共四十七個號碼，每簽一支賭資為新台幣（下
    同）八十元，如中『二星』可得彩金五千元，如中『三星』可得彩金五萬元，否
    則賭資全歸甲○○所有。嗣經警持本署簽發搜索票於八十八年十月一日下午五時
    三十分許，在其上址之住處搜索而查獲上開賭博情事，並扣得甲○○所有供經營
    六合彩賭博所用之六合彩手冊二本、六合彩簽單十一張等物。因認被告有犯刑法
    第二百六十六條第一項前段之普通賭博罪與第二百六十八條之意圖營利供給賭博
    場所及意圖營利聚眾賭博罪嫌云云。
二、按犯罪事實應依證據認定之，無證據不得推定其犯罪事實，刑事訴訟法第一百五
    十四條定有明文，而認定不利於被告之事實，須依積極證據，苟積極證據不足為
    不利於被告事實之認定時，即應為有利於被告之認定，更不必有何有利之證據，
    最高法院三十年上字第八一六號著有判例可資參照。
三、公訴意旨認被告甲○○有上開賭博罪嫌無非以在被告之住處查扣簽單十一張及六
    合彩手冊二本為其依據。惟查被告甲○○自警訊開始以迄本院審理時，均堅詞否
    認有做組頭經營六合彩供人簽賭之犯行，辯稱僅有向他人簽賭等語。按六合彩之
    賭博過程係以一組頭設立簽賭站，在每週二、四香港六合彩開獎前，由多數賭客
    任意選定二個號碼為一組後，可選數組，向組頭下注簽賭「二星」或「三星」之
    賭局後，組頭將賭客所簽賭之數字、賭局及數量記下，並核發註記有下注號碼及
    數量之簽賭憑據即簽單予賭客，以香港六合彩彩券所開出之號碼為據，簽中之賭
    客得據該簽單上所記載之號碼及數量向組頭領得彩金。本案雖於被告住家中扣得
    十一張記註阿拉伯數字之號碼之紙張，然查被告否認上開紙張，係供人簽賭之記
    錄，且該紙張僅記載阿拉伯數字號碼外，並無其他之文字記載，是該紙張記載之
    內容是否可遽認定為被告經營六合彩賭博所記載賭客簽賭之記錄，已有疑義。次
    查扣案之十一張記有數字之紙張，僅有簽註之號碼，並未記載由何人下注簽賭。
    如此，開獎後被告並無法得知何人得獎，故甚難以此作為認定被告經營六合彩之
    依據。反之，被告辯稱上開扣案之紙條為其欲透過友人下注簽賭之號碼，尚非不
    可採信。另扣案之六合彩手冊二本，為統計香港歷年歷次出現中獎號碼及其機率
    之書籍，係供賭客下注簽賭時參考所用，有扣案之二本六合彩手冊在卷可稽。公
    訴人認為上開手冊係用於六合彩經營，顯有誤會。而被告辯稱上開書籍為其向他
    人簽賭六合彩所用等語，應可採信。綜上，扣案之證據只能證明，被告有向他人
    簽賭六合彩之犯行，尚無法證明被告有公訴人所指之經營六合彩之意圖營利聚眾
    賭博或供給之犯行，故尚不得以刑法第二百六十六條第一項前段之賭博罪及第二
    百六十八條之聚眾賭博罪相繩。此外，復查無其他積極之證據證明被告有公訴人
    所指之犯行，是被告犯罪不能證明。
四、原審經調查後，以被告犯罪不能證明而諭知無罪之判決，經核無不合，公訴人上
    訴意旨仍執前詞臆測被告有經營六合彩組頭供人簽賭而指摘原判決不當，核非有
    理由，應予駁回。
據上論斷，應依刑事訴訟法第三百六十八條判決如主文。
本案經檢察官李金定到庭執行職務。
中     華     民     國    八十九   年       五       月      二十四    日
                             臺灣高等法院刑事第十四庭
                                 審判長法  官  陳  祐  輔
                                       法  官  蔡  國  在
                                       法  官  陳  國  文
右正本證明與原本無異。
不得上訴。
                                       書記官  楊  國  明
中     華     民     國    八十九   年       五       月      二十六    日


司法院資訊處製作；財團法人民間司法改革基金會備份。
